Minutes et répertoires du notaire François LE JAY, janvier 1756 - décembre 1765 (étude XXVIII)
Archives nationales
Minutes et répertoires du notaire François LE JAY, janvier 1756 - décembre 1765 (étude XXVIII)
MC/ET/XXVIII/345 - MC/ET/XXVIII/396, MC/RE/XXVIII/8
Etude XXVIII; Le jay, François
Archives nationales de France
Minutes et répertoires: la loi 2008-696 du 15 juillet 2008 relative aux archives a fixé à 75 ans à compter de la date de l'acte, ou à 25 ans à compter de la date du décès de l'intéressé si ce délai est plus bref, le délai de communication des minutes et répertoires des notaires; ce délai est porté à 100 ans à compter de la date de l'acte si le document se rapporte à un mineur (code du Patrimoine, articles L213-2, 4e d et 5e).
Autres documents de l'étude (dossiers de clients, comptabilité...): s'agissant d'archives privées, ces documents sont communicables selon les modalités fixées par le déposant ou le donateur.
Certains documents ne sont pas accessibles en raison de leur mauvais état de conservation.
Versement
Accès aux autres instruments de recherche du notaire François LE JAY
Minutes et répertoires du notaire François LE JAY, 9 août 1746 - 2 février 1776 (étude XXVIII)
- Minutes de François LE JAY, janvier 1756 - décembre 1765; MC/ET/XXVIII/345 - MC/ET/XXVIII/396
  - Minutes. 1756, janvier - mars, janvier - mars 1756; MC/ET/XXVIII/345
    Informations concernant le classement:
    Le niveau inférieur de description, quand il existe, correspond aux minutes d'actes. Toutes les minutes ne sont pas forcément décrites une à une. Les descriptions de ces minutes sont plus ou moins détaillées.
    - Contrat de mariage de Jean-Baptiste LEGRAND avec Marie-Reyne de BREQUIGNY, fille de Louis-Cosme BREQUIGNY, ébéniste à Paris, rue de Lappe., 2 janvier 1756; MC/ET/XXVIII/345
      Origine de l'information:
      Artisans du meuble, 1736-1799, par Ch. H. Lerch, 1990-1993 (fichier papier entièrement dématérialisé; voir contexte dans le Plan d’orientation général - Notaires de Paris, guides thématiques du Minutier).
      Date de création de la notice: 2010
      contrat de mariage
    - A requête de Denis Chopinot, maître charpentier, inventaire après décès de Marie-Anne Armand, veuve de Nicolas Turpin, cavalier du guet et joaillier et avant de Denis Chopinot, et à requête de Léonard Chopinot, metteur en œuvre., 9 janvier 1756; MC/ET/XXVIII/345
      Orfèvres, 1738-1799 (1199 actes), par Charles-Henri Lerch, 1990-1993 (fichier papier entièrement dématérialisé; voir contexte dans le Plan d’orientation général - Notaires de Paris, guides thématiques du Minutier).
      Date de création de la notice: 2003
      inventaire après décès; Chopinot, Denis; Armand, Marie-Anne; Turpin (veuve); Turpin, Nicolas; Chopinot, Denis; Chopinot, Léonard; charpentier; orfèvre
    - Convention entre Jean Giros, marchand tabletier, rue de Charenton, et Jacques-Charles Cobert, compagnon tabletier, qui s'engage à travailler trois ans chez Giros, moyennant 4 l. 12 s. par jour de travail, de 6 h. du matin à 8 h. du soir sans autre interruption que celles des repas ordinaires., 11 janvier 1756; MC/ET/XXVIII/345
      Tabletiers et autres métiers, 1736-1799 (434 actes), par Charles-Henri Lerch, 1990-1993. (fichier papier entièrement dématérialisé; voir contexte dans le Plan d’orientation général - Notaires de Paris, guides thématiques du Minutier).
      Date de création de la notice: 2004
      convention; Charenton (rue de); Giros, Jean; Cobert, Jacques-Charles; Giros; commerçant; tabletier; tabletier
    - Contrat de mariage de Roch DURAND, jardinier, avec Marie-Claude DIOT, témoin Gervais CRETTÉ, menuisier, à cause de feue Marie-Anne DIOT, sa femme., 11 janvier 1756; MC/ET/XXVIII/345
    - Marie-Louise HOUDART, Jeanne de Jean BUREAU, menuisier, grande rue du Faubg-S/t/-Antoine, renonce à la succession de son père., 15 janvier 1756; MC/ET/XXVIII/345
    - Contrat de mariage de Simon OEBENE, ébéniste, fils majeur de défunte Jean-François OEBENE maître de poste à ENS BERK Marie-Marguerite et de Matilde PETERCHE, avec Marie-Marguerite V.C.C. fille de Françoise DUPUIS, veuve de François VANDERCRUSE DE LA CROIX aussi ébéniste, grande rue de Faubourg-S/t/-Ant.- Témoins: Jean-François OEBEN, frère, Marie-Jeanne OEBEN, soeur, et Sebastien VANDERCRUE DELACROIX, Jacques-Joseph VANDERCRUSE ', frères communauté des biens de l'epoux, 800 l., entre de com/té/ 400 l dot 800 livres et douaire 400 l., 18 janvier 1756; MC/ET/XXVIII/345
    - Contrat de mariage de Jean-Louis Pillan, avec Madeleine-Françoise Martel, fille de Jacques-Claude Martel, peignier-tabletier, rue de Basfroi., 22 janvier 1756; MC/ET/XXVIII/345
      contrat de mariage; Basfroi (rue); Pillan, Jean-Louis; Martel, Madeleine-Françoise; Martel, Jacques-Claude; tabletier
    - Dépôt d'argent pour 4 créanciers de Pierre-Alexis LEFEBVRE: - Jean-François DUPUIS, maître tabletier, rue Guérin Boisseau; - Louis MOREL, maître fondeur, locataire, 26 janvier 1756; MC/ET/XXVIII/345
    - Brevet d'apprentissage de Jean-Baptiste POUPERON, 16 ans, fils de Pierre POUPERON, maître papetier, pour 6 ans chez François LESUEUR, maître menuisier - ébéniste, rue de Lappe, approuvé par Pierre JOUBERT, rue Saint-Nicolas, et Nicolas DUVAL, grande rue du Faubourg Saint-Antoine, tous 2 maîtres menuisiers jurés de leur communauté., 26 janvier 1756; MC/ET/XXVIII/345
      contrat d'apprentissage
    - Vente par Elisabeth-Françoise FANNIN, à Mathieu CRIARD, maître menuisier ébéniste du logement dont il était locataire, formant le 1/6/e/ indice d'une maison sise rue Tradessier, avec d'1 cote le sieur Hebert, d'autre le sieur HARMAND et par dernière les bâtiments des enfants trouvés, et par devant la rue Traversière, consistant en 2 boutiques, arrière boutique, cour, chantier qui formait autrefois 1 jardin, deux étages de la chambre chacun, 2 greniers en dessus, et 1 cave, moyennant 2012 livres et l'obligation de payer le cens., 31 janvier 1756; MC/ET/XXVIII/345
      acte de vente; obligation
    - Bail à rente de maison par Pierre MAURY, menuisier de l'Ecole militaire et Marguerite BIREL, demeurant à Vaugirard, à Nicolas CHAUMONT, bonnetier., 6 février 1756; MC/ET/XXVIII/345
      bail
    - Contrat de mariage d'Etienne PAQUIER fils de feu Pierre PAQUIER, menuisier, à Coubert, avec Marie-Françoise COSTIAU, 2 fois veuve., 7 février 1756; MC/ET/XXVIII/345
    - Contrat de mariage de Nicolas-René MESTINE, ébéniste, fils majeur de Nicolas MESTINE, ébéniste et de Marguerite-Jeanne MEUNIER, rue Saint-Bernard, avec Marie-Louise RAYNAUD, fille de Marie FLEURY, veuve de chirurgien-Témoins du futur, Eloi MEUNIER, maître peintre, oncle, Jean-Pierre TASSIN, sculpteur, oncle, Jean PRADIER, maître coutelier, de la future, Antoine-Charles-Denis MENANT marchand éventailliste, beau frère., 8 février 1756; MC/ET/XXVIII/345
    - Bail de maison pour 9 ans, grande rue du Faubourg-S/t/-Antoine, moyennant 550 l. de loyer annuel par Charles-Louis SEBELLERY, marchand-bourgeois de Paris, à Nicolas HERISSE, ébéniste et Jeanne-Anne GIGOT., 9 février 1756; MC/ET/XXVIII/345
    - Dissolution de société existant depuis 1744 pour le travail, art et commerce d'horlogerie, entre Jean Tiffenne, maître horloger et Jeanne Moulin, rue de Gesvres, paroisse Saint-Jacques de la Boucherie, et Jean-Louis Tiffenne, maître horloger et Jeanne-Edmée Fonteneau, même adresse, fils et brue, qui touchent 1519 l. 10 s., 11 février 1756; MC/ET/XXVIII/345
      Horlogers, 1736-1798 (583 actes), par Charles-Henri Lerch, 1990-1993. (fichier papier entièrement dématérialisé; voir contexte dans le Plan d’orientation général - Notaires de Paris, guides thématiques du Minutier).
      liquidation; acte de société; Gesvres (rue de); Tiffenne, Jean; Moulin, Jeanne; Tiffenne, Jean-Louis; Fonteneau, Jeanne-Edmée; horloger
    - Contrat de mariage GIRARD-CABOTIN, témoin de la future. .. Henri-Joseph TOURNAY, maître menuisier, aury. .., 12 février 1756; MC/ET/XXVIII/345
    - Vente de maison, moyennant 6000 l. rue de la Roquette, par Michel MALLEROT, marchand ébéniste et Marie MELLOT, à Gatien POUPRON, marchand, papetier acheter par contrat passé devant Jourdain (Et. CXII) le 15 sept. 1739., 15 février 1756; MC/ET/XXVIII/345
      acte de vente
    - Contrat de mariage de François BOUCHARD ciseleur, J. marchand rue du Faubg - Saint-Ant., veuf, avec Marie - Françoise PRIEUR. 1756, 13 février, inventaire après le décès de sa femme Marie SAUVAGE, 16 février 1756; MC/ET/XXVIII/345
      inventaire; contrat de mariage
    - Contrat de mariage de Nicolas-Jean LEPERE, serrurier, avec Anne TRESSE, témoin-Pierre-Adrien LEPERE, vernisseur, cousin germain paternel du futur,. .., 16 février 1756; MC/ET/XXVIII/345
    - Transport de droits successifs HURIOT à François BAILLY, fondeur, à Paris, rue Saint-Nicolas., 18 février 1756; MC/ET/XXVIII/345
      transport de droits
    - Contrat de mariage CARLY - RAVALLE, témoin Marie-Madeleine-Elisabeth-Angelique FERRET, femme de Toussaint-Etienne DEFRANCE, maître tourneur, soeur uterine du futur., 18 février 1756; MC/ET/XXVIII/345
    - Contrat de mariage LECOMTE-COUTURIER, témoin, de la future, Etienne COUTURIER, maître menuisier, 18 février 1756; MC/ET/XXVIII/345
    - Partage BECQUET concernant notamment Charles-François BECQUET, ancien marchand mercier à Paris et actuellement peintre à la manufacture de Vincennes, y demeurant ordinairement, Jean-Louis BONNEMAIN, maître sculpteur, époux d'1 Becquet, rue Traversier., 22 février 1756; MC/ET/XXVIII/345
      Faïenciers, 1736-1799 (954 actes), par Charles-Henri Lerch, 1990-1993. (fichier papier entièrement dématérialisé; voir contexte dans le Plan d’orientation général - Notaires de Paris, guides thématiques du Minutier).
      partage; Becquet, Charles-François; Bonnemain, Jean-Louis; commerçant; sculpteur
    - Contrat de mariage d'Alexandre-Nicolas LAPIE, ébéniste, fils majeur de Nicolas LAPY, marchand faïencier, et de Marie-Alexis MARTIN, rue de la Roquette, avec Marie-Marguerite LEMAITRE, fille d'un feu vigneron de Charonne., 25 février 1756; MC/ET/XXVIII/345
      contrat de mariage; Roquette (rue de la); Charonne (ancienne commune); Lapie, Alexandre-Nicolas; Lapie, Nicolas; Martin, Marie-Alexis; Lemaitre, Marie-Marguerite; commerçant; porcelainier; ébéniste; viticulteur
    - Contrat de mariage d'Alexandre-Nicolas LAPIE, fils majeur, ébéniste, de Nicolas LAPY, marchand fayancier à Paris et de Marie-Alexis Martin, rue de la Roquette, avec Marie-Marguerite LEMAITRE, fille d'un feu vigneron de Charonne., 25 février 1756; MC/ET/XXVIII/345
    - Contrat de mariage VEDERENNE - LANGLOIS - témoins:. .. Pierre - Vincent Quesbet, maître menuisier, ami du futur., 29 février 1756; MC/ET/XXVIII/345
    - Contrat de mariage DESTALLENTE-DUVIVIER, témoins. .. Pierre MESTAGNIER, menuisier, ami commun., 1er mars 1756; MC/ET/XXVIII/345
    - Mathieu LECARPENTIER, architecte demeurant à l'hôtel de la trésorerie de la Sainte Chapelle, cour du Palais, intervient dans 1 acte comme procureur d'1 veuve de Blois. 1756, 25 mai - idem, 1er mars 1756; MC/ET/XXVIII/345
    - Bail de maison pour 9 ans rue de la Roquette, moyennant loyer annuel de 300 l. par Pierre MIGEON, maître ébéniste, rue du Charenton, à Denis BERARD, tabletier et Elisabeth BAPTILS, 7 mars 1756; MC/ET/XXVIII/345
    - Constitution de rente de 50 l. au profit de Marie-Françoise QUERITÉ, veuve de Paul CAPON, compagnon menuisier à Paris, rue Saint-Nicolas qui verse 1000 l. à Henry COMPEROT, marchand de vin., 8 mars 1756; MC/ET/XXVIII/345
      constitution de rente
    - Transport de rente par Nicolas LEMELLE, compagnon imprimeur au château de Bicestre à Guillaume LEMELLE menuisier, rue de Charenton, 17 mars 1756; MC/ET/XXVIII/345
    - Inventaire après décès de Marie-Claude BALBIEN, femme de Christ LOISEAU vernisseur à Paris, grande rue du Faubourg Saint-Antoine; contrat de mariage devant Le Jay, 17 mars 1756; MC/ET/XXVIII/345
    - Titre nouvel de rente due notamment par Pierre VITRY, maître peintre, rue de la Tixeranderie, paroisse Saint-Gervais. .., 18 mars 1756; MC/ET/XXVIII/345
      titre nouvel
    - Sous bail de terrain moyennant 80 l. par Jean BOURBON, scieur de long, rue de Charonne, à Pierre VILAIN, ébéniste, rue de Charenton et vente d'un hangar de moyennant 130 l., 21 mars 1756; MC/ET/XXVIII/345
      acte de vente; bail
    - Bail à rente de maison par Jacques-François Tranchant, compagnon potier d'étain, grande rue du Faubourg Saint-Antoine, à Jean-François Bouquet, notaire à Château-Thierry (Aisne)., 22 mars 1756; MC/ET/XXVIII/345
      Couteliers, facteurs d'instruments de musique, relieurs et potiers, 1741-1798 (373 actes), par Charles-Henri Lerch, 1990-1993. (fichier papier entièrement dématérialisé; voir contexte dans le Plan d’orientation général - Notaires de Paris, guides thématiques du Minutier).
      bail; Faubourg-Saint-Antoine (rue du); Château-Thierry (Aisne); Tranchant, Jacques-François; Bouquet, Jean-François; potier; notaire
  - Minutes. 1756, avril - juin, avril - juin 1756; MC/ET/XXVIII/346
    - A la requête de Pierre ARFEILLERE, compagnon menuisier, inventaire après décès de Jean Lièvre, maître pêcheur., 28 mars 1756; MC/ET/XXVIII/346
      inventaire
    - Quittance par Jeanne NOTIN, veuve de Robert DUQUENOY marchand mercier grande rue du Faubg. Saint-Antoine, qui reconnaît avoir reçu de Marie-Madeleine SEIGNAT, veuve de Jean-Pierre LATZ, ébéniste à Paris, idem rue, 427 l. etc. .., 2 avril 1756; MC/ET/XXVIII/346
      quittance
    - Contrat de mariage de Joseph-Pierre-Jacques Dugay, marchand orfèvre, rue de l'Arbre-Sec, paroisse Saint-Germain-l'Auxerrois, fils majeur de feu Jacques Dugay, marchand orfèvre et Marie-Catherine Moillet, avec Marie-Catherine Louis, fille mineure de Robert Louis, serrurier du roi et de Marie-Catherine Coconiere, rue Saint-Nicolas. Témoins: Charles Dugay, orfèvre, oncle; François-Guillaume Dugay, orfèvre, frère, Jacques Caussin, maître fondeur; Pierre-Jacques Caussin, maître fondeur, oncle et cousin, Antoine Plot, oncle maternel, frères, Claude-Bernard Aubry, Claude-Auguste Aubry, orfèvres, pour le futur; Bernard Van-Risamburg, maître ébéniste et Geneviève Savoye, son épouse, Denis Moreau, marchand de bois, pour la future. Dot de 100 00 l. Le futur apporte 10 250 l. dont 3 500 l. en communauté, douaire de 4 000 l. ..., 4 avril 1756; MC/ET/XXVIII/346
      contrat de mariage; Arbre-Sec (rue de l'); Saint-Nicolas (rue); Dugay, Joseph-Pierre-Jacques; Dugay, Jacques; Moillet, Marie-Catherine; Louis, Marie-Catherine; Louis, Robert; Coconiere, Marie-Catherine; Dugay, Charles; Dugay, François-Guillaume; Caussin, Jacques; Caussin, Pierre-Jacques; Plot, Antoine; Aubry, Claude-Bernard; Aubry, Claude-Auguste; Van-Risamburg, Bernard; Savoye, Geneviève, Moreau, Denis; orfèvre; fondeur; orfèvre; ébéniste
    - Renouvellement de bail de maison, grande rue du Faub. Saint-Antoine par Pierre MIGEON, marchand ébéniste, à 1 pâtissier, moyennant 150 l., 8 avril 1756; MC/ET/XXVIII/346
    - Bail par Louis-Philippe ARMAND, peintre à la manufacture royale de Vincennes, moyennant 170 livres., 12 avril 1756; MC/ET/XXVIII/346
      bail; Armand, Louis-Philippe
    - Inventaire de Jean CHAILLOUX, où est cité Nicolas-François DELESPINE, maître fondeur, rue de Lappe., 13 avril 1756; MC/ET/XXVIII/346
    - Contrat de mariage Julienne - Betourné; témoins: Pierre Julienne, metteur en œuvre, frère., 19 avril 1756; MC/ET/XXVIII/346
      contrat de mariage; Julienne; Betourné (née); Pierre Julienne
    - Contrat de mariage PLATEL - MOREAU, témoins .. Jean - François CHEVALIER, peintre, ami., 20 avril 1756; MC/ET/XXVIII/346
    - Abandon et partage par Nicolas SION à ses enfants, dont Guillaume-Marie DION, sculpteur et Marie-Marguerite SION, grande rue du Faubourg-S/t/-Antoine., 21 avril 1756; MC/ET/XXVIII/346
      partage
    - Jean-Christophe BOIRON, maître maçon entrepreneur de bâtiment reconnaît avec refu 23088 l. de Jean-Joseph de SAINT-Germain, maître fondeur et d'Anne LEGRAND, sa femme, elle veuve de Jean-Paul MATHIAN maître ébéniste, rue Saint-Nicolas pour ouvrages de maçonnerie, rue Saint-Nicolas, dans la maison dont ils sont propriétaires et le 19 Janvier 1775, le sr et D/e/ du Saint-Germain payent 1800 l. qui devaient être payés en 1759. 1756, 23 avril, rente de 300 l. annuelle par les SAINT-GERMAIN, lui maître fondeur au profit de Louis LEGRAND, maître marchand boucher et Marie Rachelle LAVOYPIERRE, qui versent 6.000 l., 23 avril 1756; MC/ET/XXVIII/346
    - Parmi les créanciers du Sieur LEROY de la GLAZIÈRE, n°24 Pierre-Laurent LOISEL, marchand faïencier à Versailles, 78 livres 7 sols 6 deniers., 26 avril 1756; MC/ET/XXVIII/346
      obligation; Versailles (Yvelines); Leroy de La Glazière; Loisel, Pierre-Laurent; commerçant; porcelainier
    - Vente de voiture dite Charenton (décrit) par Leroy de la Glaizière à Charles LEBRUN, marchand mercier, moyennant 400 l., achetée 1129 l. 1s. 3 d., 26 avril 1756; MC/ET/XXVIII/346
    - Créanciers de La Glazière,. .. n° 24 LOISEL, marchand fayancier à Versailles. 78 l. 7s. 6 L.; n° 36, Charles PIED, menuisier à HANNENCOURT paroisse de GARGENVILLE, 43 L. 2s 5d. n° 44 Jean-Baptiste MOSTE, maître menuisier MOTTE à Meudan 1212 l. 6 s. 7 d., 26 avril 1756; MC/ET/XXVIII/346
    - Inventaire de Marie-Françoise LE BON, femme CHAPELOT, en présence de Michel TRUMEAU, menuisier, rue Jean Beausire, paroisse Saint-Paul, 28 avril 1756; MC/ET/XXVIII/346
    - Vente de meubles par Laurent LAPIE, gagne-deniers, rue Saint-Nicolas à Pierre LALANDE, menuisier et Marie VACHAUT, rue Saint-Nicolas qui s'engage à nourrir, loger, chauffer et delivrer Lapie, 1er mai 1756; MC/ET/XXVIII/346
    - Acte d'association de Pierre Destriches, premier fourrier de l'artillerie de France, à l'Arsenal, avec Marin Roland, maître maçon, ' à l'occasion de la démolition et reconstruction à neuf de plusieurs bâtiments situés audit Arsenal, cour du Salpêtre.'..., 2 mai 1756; MC/ET/XXVIII/346
      acte de société; Destriches, Pierre; Roland, Marin; maçon
    - Contrat de mariage de Jean-Baptiste-Nicolas CORCELLES, marchand mercier rue Saint-Honoré, paroisse Saint-Germain l'Aux. avec Marie-Louise BLONDEL, fille de Louis-François BLONDEL, maître fondeur et officier contrôleur de la volaille, et Catherine POILLY, grande rue du Faubg - Saint-Antoine - Temoins - Louis BLONDEL, maître fondeur, oncle, Louis-Denis Blondel maître fondeur, cousin germain, François MONDON, maître ébéniste et Charlotte OBROIN sa femme, Gilles JOUBERT maître ébéniste et Michelle Collet., 2 mai 1756; MC/ET/XXVIII/346
    - Pierre Destriches, premier fourrier de l'artillerie de France, à l'Arsenal, loue un jeu de mail et logement, à Claude Paillet, tabletier et Marie-Thérèse Croullebois, demeurant à l'Arsenal. Voir acte d'association de Destriches avec Marin Roland du 2 mai 1756. 3 mai 1756., MC/ET/XXVIII/346
      bail; bail; Destriches, Pierre; Paillet, Claude; Croullebois, Marie-Thérèse; militaire du rang; tabletier
    - Obligation de 3000 livres par Pierre-Simon Cahouet, ancien syndic de quincailler et bijoutier du roi, rue ' Platrière ' (Plâtrière), paroisse Saint-Eustache, 4 mai 1756; MC/ET/XXVIII/346
      obligation; Plâtrière (rue); Cahouet, Pierre-Simon; commerçant; orfèvre
    - Françoise-Marguerite GALLET renonce à la communauté qui a atteste entre elle et son feu mari Louis DUCRAU, compagnon ébéniste travaillant pour les maîtres, grande rue du Faubourg-S/t/-Antoine., 5 mai 1756; MC/ET/XXVIII/346
    - Nicolas-François DELEPINE, maître fondeur renonce pour les ouvreurs CHAILLOU dont il est tuteur à la succession de leur père., 8 mai 1756; MC/ET/XXVIII/346
    - Contrat de mariage du fils de Jean-Baptiste GRICOURT, compagnon menuisier et d'Anne-Antoinette-Suzanne BARRIER grande rue de Faubourg-S/t/-Antoine., 9 mai 1756; MC/ET/XXVIII/346
    - Transport de droits immobiliers par Jean-Hubert BIGOURD, compagnon menuisier, rue de Charonne, à un vigneron, 11 mai 1756; MC/ET/XXVIII/346
    - Contrat de mariage de Jacques Demoncy, tabletier, rue du Pas de la Mule, paroisse Saint-Paul, fils d'un tisserand à Villers-Cotteret, avec Marie Bertrand, fille d'un bourgeois de Paris., 17 mai 1756; MC/ET/XXVIII/346
      contrat de mariage; Demoncy, Jacques; Bertrand, Marie; tabletier; tisserand
    - Obligation de 1400 l. prêtées par Marie-Madeleine HUOT, veuve de François SIMONEAU, maître menuisier, rue Saint-Antoine, par Saint-Paul, à Jean-Barthelemy SIMONEAU, maître menuisier, grande rue du Faubg-St-Antoine, pour employer à ses besoins et affaires., 17 mai 1756; MC/ET/XXVIII/346
      obligation
    - Transport de droits et créances de la succession de Jean LIRAVON, menuisier à Petithard, paroisse de Saint-Hilaire-sur-Hozon - en Auvergne (H/te/ Loire) par Guillaume LIRAVON, scieur de long, rue Saint-Nicolas, à François LIRAVON, scieur de Long, rue Saint-Nicolas., 19 mai 1756; MC/ET/XXVIII/346
    - Contrat de mariage de Pierre-Antoine SCHNABEL, ébéniste, fils majeur de Jean-Adam SCHNABEL, laboureur, et de Catherine VINZEN, demeurant à OBREMPT en Allemagne, grande rue du Faubourg-S/t/-Antoine, avec Marguerite Geneviève DURIN, fille de Marie-Anne CAPE veuve de Jean-François DURIN, menuisier, rue Traversier, témoins de la future: Antoine MOUZARD, beau frère, à cause de Marguerite DURIN Jean-Henry ESSER, ébéniste, beau-frère à cause de Marie-Anne DURIN Jean DUMOULIN, ébéniste, amy., 20 mai 1756; MC/ET/XXVIII/346
    - Vente de terrain par Louise-Marguerite COMMON, veuve de François DUPRES, maître fondeur à Paris, place de la Bastille, paroisse Saint-Paul., 21 mai 1756; MC/ET/XXVIII/346
    - Contrat de mariage de Philippe-François Gail, horloger, fils mineur de feu Claude-Louis Gail, horloger à Paris et de Françoise Leroux, avec Antoinette Divry., 23 mai 1756; MC/ET/XXVIII/346
      contrat de mariage; Gail, Philippe-François; Gail, Claude-Louis; Leroux, Françoise; Divry, Antoinette; horloger
    - Déclaration à propos de succession DIEULOT, où intervient François META, maître sculpteur, rue Saint-Antoine, paroisse Saint-Paul., 25 mai 1756; MC/ET/XXVIII/346
      déclaration
    - Dépôt de notoriété par Jean Mellier, marchand coutelier, à Abbeville (Somme)., 26 mai 1756; MC/ET/XXVIII/346
      dépôt de pièces; notoriété; Abbeville (Somme); Mellier, Jean
    - Bail de maison à Estamper par Etienne GREGY, maître menuisier à Paris, grande rue du Faubourg-S/t/-Antoine, paroisse Sainte-Marguerite, et ses fils Nicolas GREGY, serrurier et Jean Gregy, compagnon menuisier., 26 mai 1756; MC/ET/XXVIII/346
    - Barbe Fournier, veuve de Pierre MENIGOT, compagnon ébéniste, grande rue du Faubg - Saint-Antoine, Marie - Louise FOURNIER femme de Jacques PREVOST, compagnon menuisier. .. renoncent à la succession de FOURNIER, leur père., 26 mai 1756; MC/ET/XXVIII/346
    - Contrat de mariage de Robert VAUX, menuisier, rue Saint-Nicolas, fils de feu Claude VAUX serrurier et d'Edmée LECHARD épouse en secondes noces de Jean-Charles BARBIER, menuisier à Paris avec Jeanne-Catherine BONNIN veuve de Nicolas FERRAND, menuisier à Paris, rue de Charenton., 27 mai 1756; MC/ET/XXVIII/346
    - Inventaire Rollin - Poirier, à requête de Nicolas-Pierre Tourte, luthier, grande rue du Faubourg Saint-Antoine et de Marguerite-Geneviève Rolin, sa femme., 28 mai 1756; MC/ET/XXVIII/346
      inventaire; Faubourg-Saint-Antoine (rue du); Rollin; Poirier (née); Tourte, Nicolas-Pierre; Rolin, Marguerite-Geneviève
    - Contrat de mariage DUBEAU - FOURNIER, témoin .. Laurent COSSON, ébéniste, cousin de la future., 30 mai 1756; MC/ET/XXVIII/346
    - Contrat de mariage de Jean-TASSART menuisier, fils de Jean-Henry TASSART menuisier et Jeanne MELON, grande rue du Faubourg-Saint-Antoine avec Marie-Jeanne MARAUGE., 30 mai 1756; MC/ET/XXVIII/346
    - Mainlevée de Philippe LEVASSEUR, maître tourneur à Nogent le roi, pour sa fille., 31 mai 1756; MC/ET/XXVIII/346